臺灣彰化地方法院刑事判決　　　　　　　96年度訴字第1442號
公　訴　人　臺灣彰化地方法院檢察署檢察官
被　　　告　甲○○
上列被告因違反毒品危害防制條例案件，經檢察官提起公訴（96
年度毒偵字第3485號），本院認有刑事訴訟法第二百七十三條之
一第一項之情形，而改依簡式審判程序審理，判決如下：
    主    文
甲○○施用第一級毒品，累犯，處有期徒刑伍月，如易科罰金，
以新臺幣壹仟元折算壹日。
    犯  罪  事  實
一、甲○○前於民國91年間，因施用第一級毒品案件，經本院於
    91年10月29日以91年度訴字第1146號判決，判處有期徒刑10
    月確定；又於92年間，因犯竊盜案件，經本院於92年4月29
    日以92年度易字第407號判決，判處有期徒刑8月確定，嗣經
    定應執行刑為有期徒刑1年5月確定；再於94年間，因施用第
    一、二級毒品案件，經本院於94年3月15日以94年度訴字第
    20號判決，分別判處有期徒刑8月、3月，定應執行刑為有期
    徒刑10月確定；上開刑期經入監接續執行後，甫於95年7月
    31日執行完畢（其後接執行係經本院以94年度彰簡字第637
    號竊盜案件判決確定之拘役59日之刑期，至95年9月28日執
    行完畢）。又於96年間，因施用第一級毒品案件，經本院於
    96年5月11日以96年度訴字第643號判決，判處有期徒刑7月
    確定。另前因施用毒品案件，經送強制戒治後，於92年9月
    27日執行完畢釋放。詎仍不知警惕，復於96年6月18日上午9
    時許，在其位於彰化縣彰化市○○里○○路432巷91號之住
    所內，以將海洛因摻入香菸內點燃吸食之方式，施用第一級
    毒品海洛因1次。嗣於96年6月18日下午4時許，甲○○於有
    偵查權限之機關發覺其涉有前揭施用第一級毒品行為前，主
    動向員警自首該犯行，並願接受裁判。
二、案經彰化縣警察局彰化分局報請臺灣彰化地方法院檢察署檢
    察官偵查起訴。
    理    由
一、本件被告甲○○所犯係死刑、無期徒刑、最輕本刑為三年以
    上有期徒刑以外之罪，其於準備程序就前揭被訴事實為有罪
    之陳述，經受命法官告知簡式審判程序之旨，並聽取其與公
    訴人之意見後，本院認無不得或不宜改依簡式審判程序進行
    之處，爰依刑事訴訟法第二百七十三條之一第一項、第二百
    八十四條之一，裁定本案由受命法官獨任進行簡式審判程序
    ，合先敘明。
二、上揭事實，業據被告甲○○迭於警詢、偵訊及本院行準備程
    序、審理程序時均坦承不諱，且其於96年6月18日經警所採
    取之尿液經送鑑驗結果，確呈嗎啡陽性反應，此有彰化縣警
    察局彰化分局委託檢驗尿液代號與真實姓名對照認證單，及
    詮昕科技股份有限公司96年6月29日濫用藥物尿液檢驗報告
    各1 紙附卷可稽，足認被告之自白應與事實相符，洵堪採信
    。再查，被告前因施用毒品案件，經送強制戒治後，於92年
    9月27日執行完畢釋放乙節，有臺灣彰化地方法院檢察署刑
    案資料查註紀錄表及臺灣高等法院被告前案紀錄表各1份附
    卷可稽。故被告於強制戒治執行完畢後5年內再犯毒品危害
    防制條例第十條第一項之罪，依同條例第二十三條第二項規
    定，應依法論科。
三、按海洛因係毒品危害防制條例所定之第一級毒品，不得非法
    施用。核被告所為，係犯毒品危害防制條例第十條第一項之
    施用第一級毒品罪。被告為施用毒品而持有第一級毒品，其
    持有之低度行為應為施用之高度行為所吸收，不另論罪。又
    91年間，因施用第一級毒品案件，經本院於91年10月29日以
    91年度訴字第1146號判決，判處有期徒刑10月確定；又被告
    於92年間，因犯竊盜案件，經本院於92年4月29日以92年度
    易字第407號判決，判處有期徒刑8月確定，嗣經定應執行刑
    為有期徒刑1年5月確定；再於94年間，因施用第一、二級毒
    品案件，經本院於94年3月15日以94年度訴字第20號判決，
    分別判處有期徒刑8月、3月，應執行刑有期徒刑10月確定；
    上開刑期經入監接續執行後，甫於95年7月31日執行完畢等
    情，有臺灣彰化地方法院檢察署刑案資料查註紀錄表及臺灣
    高等法院被告前案紀錄表各1份附卷可稽，被告於受有期徒
    刑之執行完畢後5年內，故意再犯本件有期徒刑以上之罪，
    為累犯，應依刑法第四十七條第一項規定，加重其刑。再被
    告於96年6月18日下午4時許，於有偵查權限之機關發覺其涉
    有前揭施用第一級毒品行為前，主動向員警自首該犯行，並
    願接受裁判，此據被告警詢筆錄、彰化縣警察局彰化分局刑
    事案件報告書記載甚明，從而，被告應依刑法第六十二條前
    段規定減輕其刑，且先加後減之。爰審酌被告曾有施用毒品
    罪前科，猶不知警惕再施用本件毒品，惟其對他人權益之侵
    害仍屬有限，且主動自首並於警、偵訊中及本院行準備程序
    與審理時均坦承犯行，現已主動尋求醫療協助戒治毒癮（有
    財團法人彰化基督教醫院診斷書一紙附卷足憑），足見其確
    有悔悟，有戒除毒品之決心等一切情狀，量處如主文所示之
    刑，並諭知易科罰金之折算標準。
據上論斷，應依刑事訴訟法第二百七十三條之一第一項、第二百
九十九條第一項前段，毒品危害防制條例第十條第一項，刑法第
十一條前段、第四十七條第一項、第六十二條前段、第四十一條
第一項前段，判決如主文。
本案經檢察官陳茂榮到庭執行職務
中　　華　　民　　國　　96　　年　　9　　月　　28   　日
                  刑事第三庭     法  官  吳俊螢
以上正本證明與原本無異。
如不服本判決，應於判決送達後10日內，向本院提出上訴書狀，
上訴書狀應「敘述具體上訴理由」，並按他造當事人之人數附繕
本。「切勿逕送上級法院」。
中　　華　　民　　國　　96　　年　　9　　月　　28   　日
                                 書記官  詹國立
【附錄本案論罪科刑法條全文】
毒品危害防制條例第十條：
施用第一級毒品者，處六月以上五年以下有期徒刑。
施用第二級毒品者，處三年以下有期徒刑。
